臺灣臺北地方法院刑事判決　　　　　　 96年度訴字第1495號
　　公　訴　人　臺灣臺北地方法院檢察署檢察官
　　被　　　告　甲○○
上列被告因違反毒品危害防制條例案件，經檢察官提起公訴（96
年度毒偵字第2629號），被告於本院準備程序進行中，就被訴事
實為有罪之陳述，經本院告知簡式審判程序意旨，並聽取公訴人
及被告之意見後，本院合議庭裁定改由法官獨任依簡式審判程序
審理，並判決如下：
    主  文
甲○○施用第一級毒品，累犯，處有期徒刑柒月；又施用第二級
毒品，累犯，處有期徒刑參月；應執行有期徒刑玖月。
    事  實
一、甲○○前因施用毒品案件，由臺灣板橋地方法院檢察署檢察
    官以92年毒偵字第455 號提起公訴並聲請強制戒治，經臺灣
    板橋地方法院於民國92年8月28日以92年度訴字第1705 號刑
    事判決判處有期徒刑7月，於同年10月2日確定，並依臺灣板
    橋地方法院92年度毒聲字第606 號裁定令入戒治處所施以強
    制戒治1年，嗣於93年1月9日因92年7月9 日修正公布之毒品
    危害防制條例施行，而依法釋放，自93年1月9日入監執行上
    開有期徒刑7月，於93年8月4 日縮刑期滿執行完畢；又因施
    用第一級毒品案件，經本院於94年8月19日以94 年度訴字第
    857號刑事判決判處有期徒刑8月，於同年9月12 日確定，嗣
    於95年6月17 日縮刑期滿執行完畢。詎仍不知悔改，復基於
    施用第一級毒品海洛因、第二級毒品安非他命之犯意，於96
    年8月6日為警採尿時起回溯26小時及96小時內某時（不含為
    警查獲後至採尿前之時間），在不詳處所，分別施用第一級
    毒品海洛因、第二級毒品安非他命各1次。嗣於96年8月6 日
    甲○○因事至臺北市政府警察局中正第二分局請警處理時，
    經甲○○同意採尿送驗後呈鴉片及安非他命類陽性反應，始
    悉上情。
二、案經臺北市政府警察局中正第二分局報請臺灣臺北地方法院
    檢察署檢察官偵查起訴。
    理  由
一、前述施用第一、二級毒品之犯罪事實，業據被告甲○○於本
    院準備程序及審理時坦承不諱。又被告同意採尿送驗之結果
    ，呈鴉片及安非他命類陽性反應，有臺灣尖端先進生技醫藥
    股份有限公司96年8月10日出具之濫用藥物檢驗報告1紙在卷
    （見偵查卷第7 頁）可稽。足見被告之自白與事實相符，應
    堪採信。末查，被告前因施用毒品案件，由臺灣板橋地方法
    院檢察署檢察官以92年毒偵字第455 號提起公訴並聲請強制
    戒治，經臺灣板橋地方法院於92年8月28日以92 年度訴字第
    1705號刑事判決判處有期徒刑7月，於同年10月2日確定，並
    依臺灣板橋地方法院92年度毒聲字第606 號裁定令入戒治處
    所施以強制戒治1年，嗣於93年1月9日因92年7月9 日修正公
    布之毒品危害防制條例施行，而依法釋放，自93年1月9日入
    監執行上開有期徒刑7月，於93年8月4 日縮刑期滿執行完畢
    乙節，有臺灣高等法院被告前案紀錄表各1 份在卷（見本院
    卷第3頁至第10 頁）可查。基此，被告於強制戒治執行完畢
    後，5 年內再犯施用第一級毒品海洛因及第二級毒品安非他
    命之犯行，事證明確，應堪認定。
二、按施用海洛因、安非他命後會影響記憶能力及自主神經系統
    ，判斷力及意志力亦均受限制，甚至引起精神錯亂，抑制呼
    吸，並具有成癮性、濫用性，戒解不易，嚴重戕害人之身心
    健康，危害社會，故依據毒品危害防制條例第2條第2 項第1
    款、第2 款分別列為第一級、第二級毒品，均不得非法施用
    、持有。故核被告所為，係犯毒品危害防制條例第10 條第1
    項之施用第一級毒品、同條第2 項施用第二級毒品罪。被告
    施用第一級毒品海洛因、第二級毒品安非他命前持有第一級
    毒品海洛因、第二級毒品安非他命之低度行為，應為施用之
    高度行為吸收，均不另論罪。又被告有如犯罪事實欄所記載
    經執行有期徒刑完畢之犯罪前案紀錄，此有前開臺灣高等法
    院被告前案紀錄表在卷（見本院卷第3頁至第10 頁）可按，
    其於受徒刑之執行完畢後，5 年以內故意再犯本案有期徒刑
    以上之罪，為累犯，應依刑法第47條第1 項之規定，加重其
    刑。被告所犯上開二罪，犯意各別，行為互殊，應予分論併
    罰。爰審酌被告前經強制戒治之矯治處遇，猶未戒除施用毒
    品之惡習，其抗拒毒品之意志力顯然薄弱，惟念及被告施用
    毒品僅戕害個人之身體、健康，且犯罪後尚能坦承犯行，暨
    被告目前在台北市立聯合醫院昆明院區接受美沙酮藥物治療
    （詳診斷證明書），尚稱有悔意之態度等一切情狀，分別量
    處如主文所示之刑，並定其應執行之刑。
據上論斷，應依刑事訴訟法第273條之1第1項、第299條第1 項前
段，毒品危害防制條例第10條第1項、第2項，刑法第11條前段、
、第47條第1項、第51條第5款，判決如主文。
本案經檢察官楊碧瑛到庭執行職務。
中　　華　　民　　國　　96　　年　　11　  月    23　　日
　　　　　　　　　刑事第七庭    法　官　  梁耀鑌
上正本證明與原本無異。
如不服本判決，應於判決送達後10日內向本院提出上訴狀 (應抄
附繕本)。
                                書記官    張漪蕙
中　　華　　民　　國　　96　　年　　11　　月　　23　　日
附錄本案論罪科刑所依據之法條：
毒品危害防制條例第10條
施用第一級毒品者，處6 月以上5 年以下有期徒刑。
施用第二級毒品者，處3 年以下有期徒刑。
